臺灣桃園地方法院刑事判決　　　　　 　94年度易緝字第117號
公　訴　人　臺灣桃園地方法院檢察署檢察官
被　　　告　戊○○
　　　　　　　　　　國民
　　　　　　　　　　現羈押於臺灣桃園看守所
指定辯護人　本院公設辯護人乙○○
上列被告因竊盜案件，經檢察官聲請以簡易判決處刑（91年度偵
字第20684 號），經本院桃園簡易庭改簽分通常程序審理（原簡
易案件案號：92年桃簡字第60號），本院復改依簡式審判程序，
並行協商程序，判決如下：
    主  文
戊○○連續於夜間侵入住宅竊盜，處有期徒刑玖月。
    事 實 及理由
一、犯罪事實：本件犯罪事實除「九十一年十一月二十九日」顯
    為誤載，應更正為「九十一年十月二十九日」外，均引用檢
    察官聲請簡易判決處刑書之記載（如附件）。
二、證據：
（一）被告於本院審理中之自白，及與之相符之警詢、偵查訊問
      筆錄。
（二）被告所不爭執之證人即被害人丁○○、甲○○、丙○○於
      警詢中之證述。
（三）贓物領據三件。
三、本件經檢察官與被告於審判外達成協商之合意且被告已認罪
    ，其合意內容為：被告願受科刑範圍為有期徒刑九月之宣告
    。經查前述協商合意並無刑事訴訟法第四百五十五條之四第
    一項所列情形之一，檢察官聲請改依協商程序而為判決，本
    院爰不經言詞辯論，於協商合意範圍內為協商判決。
四、應適用之法條：刑事訴訟法第二百九十九條第一項前段，刑
    法第五十六條、第三百二十一條第一項第一款。
五、附記事項：被告所為各次犯行犯罪時間接近，犯罪手法、目
    的及所竊之財物均類同，所犯普通竊盜罪與加重竊盜罪，其
    基本犯罪事實同一，屬相同犯罪之罪名，顯係基於概括之同
    一犯意為之，為連續犯，應論以情節較重之於夜間侵入住宅
    竊盜罪，並依刑法第五十六條之規定，加重其刑。
六、本判決除有刑事訴訟法第四百五十五條之四第一項第一款、
    第二款、第四款、第六款、第七款所定情形之一，或違反同
    條第二項規定者外，不得上訴。
七、如有前述例外得上訴之情形，又不服本件判決，得自收受判
    決送達之日起十日內，向本院提出上訴書狀，上訴於第二審
    法院。
本案經檢察官林鈺雄到庭執行職務
中     華    民    國     94    年   10   月    31    日
                           臺灣桃園地方法院刑事第六庭
                               法  官  錢  建  榮
以上正本證明與原本無異。
如不服本判決，應於判決送達後10日內向本院提出上訴狀（應附
繕本），上訴於第二審法院。
 　　　　　　　　　　　　　　　書記官　劉  寶  霞
中     華    民    國     94    年   11   月     1    日
附件：聲請簡易判決處刑書一件。
附本案論罪科刑法條：
中華民國刑法第321條
犯竊盜罪而有左列情形之一者，處六月以上、五年以下有期徒刑
：
一  於夜間侵入住宅或有人居住之建築物、船艦或隱匿其內而犯
    之者。
二  毀越門扇、牆垣或其他安全設備而犯之者。
三  攜帶兇器而犯之者。
四  結夥三人以上而犯之者。
五  乘火災、水災或其他災害之際而犯之者。
六  在車站或埠頭而犯之者。
前項之未遂犯罰之。
